【裁判字號】    97,易,169
【裁判日期】    970529
【裁判案由】    竊盜
【裁判全文】
臺灣雲林地方法院刑事判決              97年度易字第169號
公  訴  人  臺灣雲林地方法院檢察署檢察官
被      告  甲○○
上列被告因竊盜案件，經檢察官提起公訴（97年度偵字第159 號
），嗣因被告就被訴事實為有罪之陳述，經本院裁定適用簡式審
判程序審理，判決如下：
    主  文
甲○○於夜間侵入住宅竊盜，累犯，處有期徒刑柒月；又竊盜，
累犯，處有期徒刑肆月。應執行有期徒刑捌月。
    事  實
一、甲○○前因竊盜、違反毒品危害防制條例及詐欺等案件，經
    本院以95年度虎簡字第42號、95年度訴字第271 號及95年度
    虎簡字第169 號，分別判處有期徒刑4 月、11月及4 月確定
    ，上開3 案再經定應執行刑為有期徒刑1 年5 月確定，入監
    服刑後，於民國96年7 月11日假釋出監，甫於同年9 月27日
    假釋期滿未經撤銷，視為已執行完畢。詎仍不知悔改，復分
    別意圖為自己不法之所有，而為下列行為：
  (一)於96年12月5 日夜間6 時許（當日日沒時刻為下午5 時4 分
    ），騎乘不知情之其姊吳宜芯所有之車牌號碼J9N-662 號重
    型機車，至雲林縣褒忠鄉○○村○○路7 號乙○○之住宅前
    ，徒手開啟該住宅1 樓之鋁門後，侵入屋內，在1 樓客廳徒
    手竊取乙○○所有之花生1 袋（重約50公斤），得手後旋騎
    車離去，並將竊得之花生先藏放於同鄉有才村雲9 線田洋13
    6A電桿旁之水溝內。
  (二)於同年月12日上午10時30分許，先騎乘上開機車至雲林縣褒
    忠鄉○○村○○路101 之1 號丙○○○之住處前，著手竊取
    丙○○○所有曬在住處前地上之花生並將之裝袋時，為丙○○○當場發現，甲○○乃立即罷手並騎車逃逸，以致未遂。
    繼之又承前竊盜之單一犯意，接續於同日上午10時40分，騎
    乘上開機車至同鄉○○村○○路7 號乙○○之住宅前，徒手
    開啟該住宅1 樓之鋁門後，侵入屋內（無故侵入住宅部分未
    據告訴），在1 樓客廳徒手竊取乙○○所有之花生1 袋（重
    約50公斤），得手後置於上開機車腳踏板上準備離去之際，
    為乙○○發現，甲○○旋騎車逃逸並將竊得之花生遺落於現
    場。嗣經丙○○○及乙○○報案後，經警依甲○○所騎乘機
    車之車牌號碼而循線查獲上情。
二、案經雲林縣警察局虎尾分局報告臺灣雲林地方法院檢察署檢
    察官偵查起訴。
    理  由
一、按本件被告甲○○所犯係死刑、無期徒刑、最輕本刑為3 年
    以上有期徒刑以外之罪，其於準備程序就前揭被訴事實為有
    罪之陳述，經本院告知簡式審判程序之旨，並聽取其與公訴
    人之意見後，本院認無不得或不宜改依簡式審判程序進行之
    情事，依刑事訴訟法第273 條之1 第1 項規定，裁定本件進
    行簡式審判程序，合先敘明。
二、上揭犯罪事實，業據被告於警詢、偵訊及本院審理中均坦承
    不諱，核與被害人乙○○於警詢及本院審理中之指述、被害
    人丙○○○於警詢中之指述均大致相符，並有刑案現場照片
    8 張、車牌號碼J9N-662 號重型機車之車籍查詢- 基本資料
    詳細畫面、中華民國96年日出日沒時刻表各1 紙附卷可稽，
    綜上足認，被告前揭自白核與事實相符，應堪採為被告有罪
    之證據，則被告上開於夜間侵入住宅竊盜及竊盜等犯行，均
    堪以認定。
三、核被告上開事實欄一之(一)部分所為，係犯刑法第321 條第1
    項第1 款之於夜間侵入住宅竊盜罪，公訴意旨漏未斟酌被告
    此部分犯行之犯罪時間已在當日日沒之後而屬夜間，且被告
    係以侵入被害人乙○○住宅之方式行竊，因認被告此部分係
    犯刑法第320 條第1 項之竊盜罪，尚有未洽，惟其基本事實
    同一，本院自應予審理，並變更其起訴法條。
四、核被告上開事實欄一之(二)部分先至被害人丙○○○之住處前
    行竊花生未遂，於10分鐘後，旋又至同鄉不遠處之被害人乙○○之住宅內行竊花生得手，先後2 次竊盜之行為，時間緊
    接，地點相近，竊取之財物及手法均相同，顯係基於單一之
    竊盜犯意，接續而為之數個舉動，應為接續犯，而屬實質上
    1 罪，是被告此部分犯行自應論以1 較重之刑法第320 條第
    1 項之竊盜罪，公訴意旨漏未斟酌此點，而認被告此部分2
    次竊盜行為，應分別成立刑法第320 條第3 項、第1 項之竊
    盜罪未遂罪及同條第1 項之竊盜既遂罪，再予以分論併罰，
    顯有誤會，惟行為既遂、未遂僅係犯罪狀態之不同，而非處
    罰之獨立規定，此部分自不生變更法條之問題。
五、被告上開事實欄一之(一)部分於夜間侵入住宅竊盜及事實欄一
    之(二)部分竊盜既遂等犯行，犯意各別，行為不同，應予分論
    併罰。
六、被告前因竊盜、違反毒品危害防制條例及詐欺等案件，經本
    院以95年度虎簡字第42號、95年度訴字第271 號及95年度虎
    簡字第169 號，分別判處有期徒刑4 月、11月及4 月確定，
    上開3 案再經定應執行刑為有期徒刑1 年5 月確定，入監服
    刑後，於96年7 月11日假釋出監，甫於同年9 月27日假釋期
    滿未經撤銷，視為已執行完畢，有臺灣高等法院被告前案紀
    錄表1 份在卷足按，其受有期徒刑之執行完畢後，5 年以內
    故意再犯本件均為有期徒刑以上之罪，均為累犯，應依刑法
    第47條第1 項規定各加重其刑。
七、本院審酌被告前已有竊盜、詐欺等財產犯罪之前科，仍不知
    悔改，僅因缺錢花用，即行竊他人所有之花生欲變賣換取現
    金，本不足以寬貸，惟念其犯後坦承犯行，態度良好，且目
    前罹患愛滋病，有其所提出之衛生署疾病管制局所核發之全
    國醫療服務證明卡影本1 紙在卷可查，因身體狀況不佳，以
    致謀生困難等一切情狀，分別量處如主文所示之刑，並定其
    應執行之刑。
據上論斷，應依刑事訴訟法第273 條之1 第1 項、第284 條之1
、第299 條第1 項前段、第300 條，刑法第321 條第1 項第1 款
、第320 條第1 項、第47條第1 項、第51條第5 款，刑法施行法
第1 條之1 第1 項、第2 項前段，判決如主文。
本案經檢察官林豐正到庭執行職務。
中    華    民    國    97    年    5     月    29    日
                  刑事第一庭    法  官  王雅苑
以上正本證明與原本無異。
如不服本判決，應於判決收受後10日內，向本院提出上訴狀（須
附繕本）。
                                書記官  張簡純靜
中    華    民    國    97    年    5     月    29    日
附錄本案論罪科刑法條全文：
中華民國刑法第321 條第1 項第1 款
犯竊盜罪而有左列情形之一者，處6 月以上、5 年以下有期徒刑
：一於夜間侵入住宅或有人居住之建築物、船艦或隱匿其內而犯
之者。
中華民國刑法第320 條第1 項
意圖為自己或第三人不法之所有，而竊取他人之動產者，為竊盜
罪，處5 年以下有期徒刑、拘役或5 百元以下罰金。


司法院資訊處製作；財團法人民間司法改革基金會備份。
